最高法院刑事判決　　　　　　一○○年度台上字第五五六八號
上　訴　人　李瑞漧
選任辯護人　張清雄律師
上列上訴人因妨害自由等罪案件，不服台灣高等法院高雄分院中
華民國九十九年六月二十二日第二審判決（九十九年度上訴字第
一Ｏ四六號，起訴案號：台灣高雄地方法院檢察署九十七年度偵
字第三四八八一號），提起上訴，本院判決如下：
    主  文
上訴駁回。
    理  由
一、剝奪他人行動自由部分
按刑事訴訟法第三百七十七條規定，上訴於第三審法院，非以判
決違背法令為理由，不得為之。是提起第三審上訴，應以原判決
違背法令為理由，係屬法定要件。如果上訴理由書狀並未依據卷
內訴訟資料，具體指摘原判決不適用何種法則或如何適用不當，
或所指摘原判決違法情事，顯與法律規定得為第三審上訴理由之
違法情形，不相適合時，均應認其上訴為違背法律上之程式，予
以駁回。次按不服地方法院之第一審判決而上訴者，應向管轄第
二審之高等法院為之。上訴書狀應敘述具體理由。第二審法院認
為上訴書狀未敘述理由者，應以判決駁回之，刑事訴訟法第三百
六十一條第一項、第二項、第三百六十七條前段定有明文。而所
謂具體理由，必指摘或表明第一審判決有何採證認事、用法或量
刑等足以影響判決本旨之不當或違法，而構成應予撤銷之具體事
由，始克當之；倘僅泛言原判決認定事實錯誤、違背法令、量刑
失之過重或輕縱，而未依上揭意旨指出具體事由，或形式上雖已
指出具體事由，然該事由縱使屬實，亦不足以認為原判決有何不
當或違法者，皆難謂係具體理由。本件上訴人李瑞漧不服第一審
判決論處其成年人故意對少年犯剝奪行動自由二罪刑（依刑法想
像競合之例，累犯、兒童及少年福利法第七十條第一項前段之規
定，遞加重其刑後，各處有期徒刑四月），提起上訴，其上訴書
狀僅以伊邀約林○潔等人前來逸倫工程行時，正值下班時間，店
內員工乃將鐵門放下，留下未關閉之側門，伊並未妨礙林○潔之
行動自由，第一審判決認定伊犯剝奪人行動自由罪，尚有未當云
云。雖形式上已提出上訴理由，惟並未具體敘述第一審判決有何
違法或不當情形，即與未敘述具體理由無異，原判決因認其第二
審上訴為不合法，不待其到庭陳述，並不經言詞辯論，逕依刑事
訴訟法第三百六十七條前段、第三百七十二條，駁回其在第二審
之上訴，核無不合。上訴意旨以案發當時逸倫工程行側門有無關
閉或上鎖，是否仍可進出，原審未予調查云云。對於原判決究竟
如何違背法令，並未依據卷內資料為具體之指摘，徒執前詞，就
其於第一審已認罪自白及原判決已詳為說明之事項，再為事實上
之爭辯，任意指摘，難謂已符合首揭法定上訴要件，其上訴違背
法律上之程式，應予駁回。
二、未經許可持有刀械部分
按刑事訴訟法第三百七十六條所列各罪之案件，經第二審判決者
，不得上訴於第三審法院，法有明文。原判決維持第一審關於論
處上訴人槍砲彈藥刀械管制條例第十四條第三項未經許可持有刀
械部分之判決，駁回上訴人在第二審之上訴，該罪核屬刑事訴訟
法第三百七十六條第一款之案件。依上開說明，既經第二審判決
，自不得上訴於第三審法院，上訴人猶提起此部分上訴，顯為法
所不許，應併予駁回。
據上論結，應依刑事訴訟法第三百九十五條前段，判決如主文。
中    華    民    國  一○○  年    十    月   十二   日
                      最高法院刑事第六庭
                          審判長法官  花  滿  堂  
                                法官  洪  昌  宏  
                                法官  徐  昌  錦  
                                法官  王  聰  明  
                                法官  周  盈  文  
本件正本證明與原本無異
                                      書  記  官  
中    華    民    國  一○○  年    十    月   十三   日
                                                     m